臺灣雲林地方法院刑事判決　　　　　　　　　　　　　八十九年度易字第六五八號
　　公　訴　人　臺灣雲林地方法院檢察署檢察官
　　被　　　告　乙○○
　　選任辯護人　李建忠
右列被告因竊盜等案件，經檢察官提起公訴（八十九年度偵續字第一七號），本院判
決如左︰
    主  文
乙○○連續無故侵入他人建築物，處拘役伍拾日，如易科罰金以參佰元折算壹日。
    事  實
一、緣癸○○與辛○○於民國八十八年五月十七日一起向甲○○承租王錦雲所有坐落
    在雲林縣斗六市鎮○路一六Ｏ號一、二樓建築物，承租人方面以辛○○名義為之
    ，而出租人方面由甲○○代理王錦雲為之，雙方約定以每月租金新臺幣（下同）
    二萬三千元，由癸○○每月負擔四千五百元分租二樓建築物，為該二樓建築物之
    使用人，並以之經營「非凡美容美體沙龍」，辛○○則每月負擔一萬八千五百元
    分租一樓建築物。而乙○○原係癸○○自八十八年五月二十二日起，以每月薪資
    一萬二千元，所雇用為客戶為人體經絡推拿之員工，惟自同年六月二日起，二人
    終止僱傭關係重新協議合夥，由癸○○提供該二樓之美容室、設備給乙○○以勞
    務為客戶為人體經絡推拿，而服務每一客戶一期共十二次推拿對價七千元中，乙○○分五千元，癸○○分二千元。詎乙○○於同年十二月八日經癸○○表示終止
    二人合夥關係後，明知未得癸○○之同意，已不得再行進入該二樓建築物從事工
    作，竟基於概括之犯意，均未經該建築物使用人癸○○之同意，先於同年十二月
    九日十一時許，進入該二樓建築物內，拿取客戶包期資料卡，復於同年月十六日
    十四時許，攜帶客人進入該二樓建築物內，從事人體推拿服務，又於同年月二十
    六日進入該二樓建築物內，取回人體經絡圖三張，而連續無故侵入他人建築物。
二、案經癸○○訴由雲林縣警察局斗六分局移送臺灣雲林地方法院檢察署檢察官偵查
    起訴。
    理  由
一、被告乙○○否認於八十八年十二月九日十一時許，侵入該二樓建築物，但承認於
    同年月十六日十四時許，攜帶客人進入該二樓建築物內，從事人體推拿服務及於
    同年月二十六日進入該二樓建築物內，取回人體經絡圖三張等事實，與其選任辯
    護人主要辯解以：該雲林縣斗六市鎮○路一六Ｏ號一、二樓建築物，承租人為辛○○，而辛○○再將該二樓分租予告訴人癸○○，被告進入該二樓都有經過辛○○同意，自非侵入，而且告訴人癸○○係片面終止雙方之「合作關係」，不能謂
    該「合作關係」已經終止，仍有效存在，被告可進入該工作場所工作，尚非侵入
    ，而該等客戶資料卡及人體經絡圖均屬於被告所有，人體經絡圖亦未贈與告訴人
    ，故被告縱使取回，亦不成立竊盜罪等語。經查，告訴人癸○○與辛○○一起向
    甲○○承租王錦雲所有坐落在雲林縣斗六市鎮○路一六Ｏ號一、二樓建築物，承
    租人方面以辛○○名義為之，而出租人方面由甲○○代理王錦雲為之，雙方約定
    以每月租金二萬三千元，由癸○○每月負擔四千五百元分租二樓建築物，辛○○
    每月負擔一萬八千五百元分租一樓建築物等事實，迭據告訴人指明在卷，復經證
    人甲○○於本院八十九年十二月二十五日調查時證述：癸○○分租二樓，辛○○
    分租一樓等語，可得證實，此外尚有該一、二樓建築物租賃契約書、甲○○所具
    之證明書各一紙在卷可佐，而且告訴人於該址申裝電話一具、裝修及經營「非凡
    美容美體」事業，分別有中華電信股份有限公司雲林營業處電話0000000
    號電信費收據一紙、估價單一紙、免用統一發票收據二紙及安婕妤美容事業有限
    公司之證明書、廣告單各一紙在卷可證，故告訴人為該二樓之承租人應為事實，
    至於承租人方面僅以辛○○名義為之，仍不影響告訴人為該租賃契約之二樓實際
    承租人地位，又縱使告訴人之承租該二樓，係如證人辛○○所言為辛○○承租一
    、二樓後再將該二樓轉租予告訴人，告訴人仍然是轉租二樓之承租人，是該二樓
    建築物在租賃期間內，有權使用、對該處所具支配、管領之權利者，應為告訴人
    ，而非辛○○，自非得告訴人之同意，不得任意侵入，即使得辛○○同意而進入
    ，亦無例外。復查，告訴人於八十八年十二月八日已向被告表示終止雙方之「合
    作關係」，業經告訴人指述：被告於八十八年十二月八日離職，客人張秀玉有聽
    到，並且當場與被告結清薪資等語，可以為證，且被告也承認此乃告訴人片面之
    終止事實，而證人洪朝咽偕同告訴人於八十八年十二月十三日拜訪張秀玉時，將
雙方談話內容錄音及翻成譯文，確實發覺張秀玉對於是否聽到此項「終止合作關
    係」事項，有欲言又止似不願意明講之情節，有譯文一份在卷可憑，並經檢察官
    勘驗錄音帶內容屬實，加以證人洪朝咽於偵查中到庭證稱：當場要張秀玉老實說
    沒關係，張秀玉才說確實有聽到等語，並書具證明書一紙附卷以佐，何況被告事
    後又與他人在該處一樓合夥人體經絡推拿事業，此為被告所不否認，再以告訴人
    雇用鎖匠趙炳賀分別於八十八年十二月十五日、八十八年十二月十七日更換過二
    樓門鎖，經證人趙炳賀於偵查中具結證明屬實，並有其所書之證明單一紙在卷可
    憑，均可以證明被告的確自八十八年十二月八日起，與告訴人已不再合作共事，
    告訴人亦不許被告再行進入該二樓，雖被告及其選任辯護人辯解告訴人係片面終
    止雙方之「合作關係」，不能謂該「合作關係」已經有效終止，「合作關係」依
    然存在，被告可進入該工作場所工作，惟此「合作關係」是否仍在，僅事涉雙方
    私法上之爭議，被告可依民事訴訟程序主張救濟，告訴人對於所承租之處所既有
    支配、使用之權利，仍可禁止被告侵入，被告未得告訴人之同意侵入，尚不得以
    其間存有「合作關係」之爭議，而阻違法。又查，被告分別於八十八年十二月
    九日十一時許侵入該二樓建築物內，拿取客戶包期資料卡，於同年月十六日十四
    時許，攜帶客人侵入該二樓建築物內，從事人體推拿，於同年月二十六日侵入該
    二樓建築物內，取回人體經絡圖三張等事實，同經告訴人指明在卷，雖被告否認
    於八十八年十二月九日十一時許，侵入該二樓建築物，僅承認於同年月十六日十
    四時許，攜帶客人進入該二樓建築物內，從事人體推拿及於同年月二十六日進入
    該二樓建築物內，取回人體經絡圖三張等事實，但參之被告於偵查中已不否認取
    走客戶資料，佐以證人丙○○於本院八十九年十一月十日調查時證述：因一樓老
    闆將被告挖角到樓下工作，被告就將客戶資料帶到一樓去等語，證人庚○○於本
    院八十九年十月九日調查中證述：客戶資料是放在樓梯上去的右邊客廳桌子上面
    等語，而且被告之選任辯護人於本院八十九年十二月四日調查中詰問證人時，證
    人壬○○回答：被告在客廳某處拿資料卡給她簽名，簽完並未將資料卡放在被告
    所有粉紅色資料夾內等語；證人子○○回答：被告是自工作室外面某處及一、二
    次自工作室櫃子裡拿資料卡給她簽名，簽完並未將資料卡放在被告所有粉紅色資
    料夾內等語；證人戊○○回答：被告自皮包內拿資料卡給她簽名，簽完將資料卡
    放在工作室櫃子上，並未放回被告所有粉紅色資料夾內等語；證人丁○○回答：
    被告拿資料卡給她簽名，簽完並未將資料卡放在被告所有粉紅色資料夾內等語；
    證人己○○回答：肯定被告是客廳電視機左邊牛皮紙袋內拿資料卡給她簽名，簽
    完放回原處，並未將資料卡放在被告所有粉紅色資料夾內等語，可以顯示該等客
    戶資料卡均置於工作場所內，非如被告所辯客戶資料卡由其隨身攜帶，是被告自
    該二樓工作場所取走該等客戶資料卡，應為事實，而與告訴人指述被告於雙方合
    作關係終止後於八十八年十二月九日十一時許侵入該二樓建築物內，拿取客戶包
    期資料等語，相互吻合，又被告已自承於同年月十六日十四時許，攜帶客人進入
    該二樓建築物內，從事人體推拿及於同年月二十六日進入該二樓建築物內，取回
    人體經絡圖三張等事實，是被告連續三次侵入上址建築物內，均可以認定。
二、核被告乙○○所為，係犯刑法第三百零六條第一項之侵入他人建築物罪。被告先
    後三次侵入犯行，時間緊接，方法相同，而觸犯構成要件相同之罪名，顯係基於
    概括之犯意反覆為之，為數行為而犯同一之罪名，屬裁判上一罪即訴訟法上同一
    案件，應依刑法第五十六條連續犯之規定論以一罪，並依法加重其刑。爰審酌被
    告原與告訴人有工作夥伴關係、為拿取客戶資料與人體經絡圖及替客戶為人體推
    拿而侵入，並無其他不法目的、告訴人所受之危害及被告犯罪後否認之態度等一
    切情狀，量處如主文所示之刑，並諭知易科罰金之折算標準。被告行為後刑法第
    四十一條業於九十年一月四日修正，並於同年月十日公布施行，就被告所犯其諭
    知易科罰金之折算標準雖無不同，然被告行為後法律既有變更，依刑法第二條第
    一項前段規定，自應適用裁判時之法律即修正後刑法第四十一條第一項前段規定
    ，諭知易科罰金之折算標準，附此敘明。
三、公訴意旨又以被告乙○○分別於八十八年十二月九日十一時許侵入該二樓建築物
    內，拿取客戶包期資料卡，又於同年月二十六日侵入該二樓建築物內，取回人體
    經絡圖一張，而該等客戶包期資料卡為告訴人癸○○所有，人體經絡圖一張為被
    告贈與告訴人，亦屬被告所有，業據告訴人指證在卷，因認被告牽連涉犯連續竊
    盜罪嫌。被告否認竊盜而辯解：該等客戶資料卡及人體經絡圖均屬於被告所有，
    人體經絡圖亦未贈與告訴人，故被告縱使取回，亦不成立竊盜罪等語。經查，被
    告雖原係告訴人自八十八年五月二十二日起，以每月薪資一萬二千元，所雇用為
    客戶為人體經絡推拿之員工，但自同年六月二日起，二人重新協議合作，由告訴
    人提供該二樓之美容室、設備給被告以勞務為客戶為人體經絡推拿，而出以服務
    每一客戶一期共十二次推拿對價七千元中，被告分五千元，告訴人分二千元，此
    乃雙方所共認之事實，是被告與告訴人終究之關係，應屬民法上之「合夥」契約
    關係，而各合夥人之出資及其他合夥財產，為合夥人全體之公同共有，從而二人
    因合夥而出資之人體經絡圖及經營合夥事業而取得之客戶包期資料卡，均屬合夥
    財產，為被告及告訴人所共有，除有特別約定外，被告及告訴人均得保有、管領
    ，又縱使其中一張人體經絡圖，雙方對於是否曾經由被告贈與告訴人，及實際上
    所有權歸於何人，有所爭執，但仍不影響其為合夥財產之性質，亦無例外。是被
    告既為合夥人又在執行為客戶人體經絡推拿之合夥事業，縱然擅自拿取該等客戶
    包期資料卡及人體經絡圖，尚不成立竊盜罪，如雙方對於合夥解散後，其共有合
    夥財產之歸析，有所主張，似應平心靜氣自行清算了結，若有爭執，亦可循民事
    訴訟程序和平解決，而非各執一詞爭論不休。基上所述，本件不能證明被告犯竊
    盜罪，其行為不罰，此部分原應為無罪之判決，惟公訴人既以此竊盜部分與被告
    前述侵入他人建築物有罪部分，有方法與結果之牽連犯關係，合併起訴，爰不另
    為無罪之諭知，併此敘明。
據上論斷，應依刑事訴訟法第二百九十九條第一項前段、刑法第五十六條、第三百零
六條第一項、第二條第一項前段、第四十一條第一項前段，罰金罰鍰提高標準條例第
一條前段、第二條，判決如主文。
本案經檢察官林禎瑩到庭執行職務。
中　　　華　　　民　　　國　　　九十一　　年　　一　　月　　　三十　　　日
                                臺灣雲林地方法院刑事第二庭
                                    法  官
右正本證明與原本無異。
如不服本判決，應於判決送達後十日內向本院提出上訴狀（應附繕本）。「切勿逕送
上級法院」。
告訴人或被害人對於判決如有不服具備理由請求檢察官上訴者，其上訴期間之計算係
以檢察官收受判決正本之日期為準。
附錄本案論罪科刑法條：
刑法第三百零六條第一項：無故侵入他人住宅、建築物或附連圍繞之土地或船艦者，
　　　　　　　　　　　　處一年以下有期徒刑、拘役或三百元以下罰金。
　　　　　　　　第二項：無故隱匿其內，或受退去之要求而仍留滯者，亦同。
